臺灣板橋地方法院刑事判決　　　　　　　95年度訴字第3522號
公　訴　人　臺灣板橋地方法院檢察署檢察官
被　　　告　甲○○
上列被告因違反毒品危害防制條例案件，經檢察官提起公訴（95
年度毒偵字第6495號），因被告為有罪陳述，經本院聽取當事人
意見後，以合議庭裁定，依簡式審判程序獨任審判，判決如下：
    主  文
甲○○施用第一級毒品，累犯，處有期徒刑壹年。
扣案之第一級毒品海洛因參包（壹包量微無法稱重，另貳包淨重
零點零伍公克），沒收銷燬之；扣案之包裝袋參只，均沒收。
    事  實
一、甲○○前有多次施用毒品前科，民國88年間，因施用毒品案
    件，經本院依檢察官聲請裁定送觀察、勒戒，經勒戒結果，
    被判定有繼續施用毒品傾向，經本院依檢察官之聲請裁定令
    入戒治處所施以強制戒治，且先後經停止戒治及撤銷停止戒
    治，於90年1 月28日執行期滿，翌日出監，並經檢察官於90
    年2 月8 日以90年度戒毒偵字第113 號不起訴處分確定，94
    年間，復因施用毒品案件，經本院判處有期徒刑10月，嗣經
    上訴駁回確定（94年8 月4 日確定），95年8 月26日縮刑執
    行完畢。
二、甲○○猶不知悛悔，於其最近一次因施用毒品案件經判刑確
    定後5 年內，明知毒品海洛因屬毒品危害防制條例規定禁止
    持有、施用之第一級毒品（下簡稱：毒品海洛因），竟基於
    施用毒品海洛因之單一包括犯意，於95年9 月12日起至同年
    12月21日止，在其位於臺北縣三峽鎮○○路120 巷22弄7 號
    2 樓住處內，以將毒品海洛因粉末混入內有液體之針筒再施
    打於手臂血管或將毒品海洛因粉末摻入香煙內再點燃香煙吸
    用之方式，密接施用毒品海洛因多次，平均每2 日施用1 次
    。嗣先於95年9 月17日9 時40分許，在三峽鎮○○路與民權
    路口，經警徵得其同意於其身上搜索扣得屬甲○○所有之毒
    品海洛因1 包（量微無法稱重）。嗣於同年12月22日10時15
    分許，復經警在三峽鎮○○街111 號旁，經徵得甲○○之同
    意於其身上搜索扣得屬甲○○所有之毒品海洛因2 包（淨重
    0.05公克）。甲○○於先後2 次警詢中，經警徵得其同意採
    取其尿液，經送鑑定結果，均證實呈毒品海洛因代謝物之嗎
    啡陽性反應。
三、案經臺北縣政府警察局三峽分局報由臺灣板橋地方法院檢察
    署檢察官偵查起訴。
    理  由
一、訊據被告甲○○對前揭事實坦承不諱，而被告先後2 次經警
    採取之尿液，經送臺灣檢驗科技股份有限公司，以EIA 酵素
    免疫分析法初步檢驗，並以GC/MS 氣相層析質譜儀法確認檢
    驗，均證實呈嗎啡陽性反應之事實，有該公司濫用藥物尿液
    檢驗報告2 份在卷可稽（附於本案毒偵字第6495號第36頁、
    本院96年度訴字第477 號卷所附之96年度毒偵字第191 號卷
    第28-1頁），復有扣案之毒品海洛因粉末3 包（1 包量微無
    法稱重，另2 包驗餘共淨重0.05公克）可資佐證。而該扣案
    之3 包毒品海洛因經送法務部調查局鑑定，證實確含毒品海
    洛因成分，亦有該局鑑定書2 份在卷可考（見本院卷(一)第23
    頁、上開毒偵字第191 號卷第23頁）。又參諸毒品海洛因於
    人體內會代謝成嗎啡，因此涉嫌毒品海洛因之吸食者係檢驗
    其尿液中之嗎啡反應等情，此為本院職務上已知之事實，被
    告亦供承其施用者為毒品海洛因，且扣案物亦證實為毒品海
    洛因，則被告所施用之與嗎啡有關之毒品係為海洛因之事實
    ，亦應堪以認定。綜上，被告自白核與事實相符，其施用毒
    品海洛因之犯行，洵堪認定。
二、論罪科刑：
    (一)按犯毒品危害防制條例第10條之罪者，檢察官應聲請法院
      裁定令被告入勒戒處所觀察、勒戒，其期間不得逾2 月；
      觀察、勒戒或強制戒治執行完畢釋放後，5 年內再犯同條
      例第10條之罪者，檢察官應依法追訴，毒品危害防制條例
      第20條第1 項、第23條第2 項分別定有明文。查被告前曾
      因施用毒品案件，經法院先後裁定送觀察、勒戒、強制戒
      治及判刑之紀錄，如事實欄一所示，有被告前案紀錄表、
      全國施用毒品案件紀錄表、臺灣板橋地方法院檢察署90年
      度戒毒偵字第113 號不起訴處分書在卷可稽，依最高法院
      95年度第7 次刑事庭會議決議之意旨，被告於其最近一次
      因施用毒品案件經判刑確定後5 年內，復犯施用毒品罪，
      其犯罪之訴追條件已具備，合先敘明。
    (二)次按毒品海洛因係毒品危害防制條例第2 條第2 項第1 款
      所定之第一級毒品，核被告施用毒品海洛因之行為，係犯
      毒品危害防制條例第10條第1 項之施用第一級毒品罪。被
      告施用毒品海洛因時之持有毒品海洛因行為，為高度之施
      用行為所吸收，不另論罪。又被告本案施用毒品海洛因之
      行為，係於95年9 月12日起至同年12月21日止，平均每2
      日施用1 次，為其於警詢、偵查及本院供承在卷．顯見被
      告本案係基於施用毒品海洛因之一個包括之意思決定，其
      各次施用毒品海洛因之行為間，復具有密接之時間與空間
      關係，且係反覆實施同種類行為，應包括的論以一罪。公
      訴人本案原起訴事實雖僅論及被告於95年9 月17日為警採
      尿前26小時內某時點之施用毒品海洛因1 次之犯行，惟被
      告本案其餘施用毒品海洛因之犯行，既與原起訴之上開時
      點之同種類行為，均有包括一罪之實質上一罪關係，皆為
      起訴效力所及，本院自應併予審理。再被告有事實欄一所
      示之有期徒刑執行完畢紀錄，有臺灣高等法院被告前案紀
      錄表1 份在卷可稽，其於5 年以內故意犯本件有期徒刑以
      上之罪，依刑法第47條第1 項之規定，構成累犯，爰加重
      其刑。
    (三)茲審酌被告有施用毒品犯罪之前科，且曾因施用毒品案件
      ，先後經送觀察、勒戒、戒治，詳如事實欄一所示，有卷
      附之前案紀錄表、查註紀錄表各1 份在卷可憑，其猶不知
      悛悔，再為本案犯行，且於本案第1 次為警查獲後，仍不
      知警惕，再為同類犯行，顯見被告自制力尚屬薄弱，惟念
      其本件犯罪屬自損犯性質，及其犯後坦承之態度等一切情
      狀，量處如主文所示之刑。
三、被告先後二次被查獲時扣案之毒品海洛因1 包（量微無法稱
    重）、2 包（淨重0.05公克，扣於上開毒偵字第191 號案件
    ），內中之毒品海洛因為被告持有中查獲之第一級毒品，依
    毒品危害防制條例第18條第1 項前段規定，宣告沒收銷燬之
    。用以包裝該等毒品海洛因之包裝袋3 只，均屬被告所有，
    且供其盛裝持有海洛因之用，亦為被告供明在卷，依刑法第
    38條第1 項第2 款之規定，宣告沒收。
據上論斷，應依刑事訴訟法第273 條之1 第1 項、第299 條第1
項前段，毒品危害防制條例第10條第1 項、第18條第1 項前段，
刑法第11條前段、第47條第1 項、第38條第1 項第2 款，判決如
主文。
本案經檢察官陳盈錦到庭執行職務。
中　　華　　民　　國　　96　　年　　2 　　月　　27　　日
                  刑事第四庭    法　官  王復生
以上正本證明與原本無異
如不服本判決應於送達後10日內向本院提出上訴狀
                                書記官　陳秀慧
中　　華　　民　　國　　96　　年　　3　　　月　　1　　日
附錄本案論罪科刑法條全文：
毒品危害防制條例第10條
施用第一級毒品者，處 6 月以上 5 年以下有期徒刑。
施用第二級毒品者，處3年以下有期徒刑。
